臺灣板橋地方法院刑事判決　　　　　　　　　　　　九十一年度易字第一五六四號
　　公　訴　人　臺灣板橋地方法院檢察署檢察官
　　被　　　告　丁○○
右列被告因傷害案件，經檢察官提起公訴（九十年度偵緝字第一三五七號），本院判
決如左：
    主  文
丁○○傷害人之身體，處有期徒刑參月，如易科罰金，以參佰元折算壹日。
    事  實
一、丁○○（原名顏仕傑）前於民國八十一年間因傷害案件，經本院以八十一年度易
    字第四五七八號判處拘役五十九日，於八十一年十一月十八日以易科罰金執行完
    畢（不構成累犯）。其於九十年三月二十五日凌晨一時四十五分許，駕駛其所有
    皮姆威牌（ＢＭＷ）車牌號碼為Ｔ六─六三二五號之黑色自用小客車，搭載一年
    籍不詳之成年男子，行經臺北縣三重市○○路與中山路口處，適丙○○亦騎乘機
    車行經該處，丁○○因不滿丙○○對其鳴按喇叭，竟與所附載之男子基於傷害之
    犯意聯絡，於攔下丙○○後，共同徒手毆打丙○○之頭部及腿部，該年籍不詳之
    男子並再持橡膠棍棒毆打，致丙○○受有右頭皮血腫（約一Ⅹ一公分）、右頸擦
    傷（三Ⅹ二公分）、左眼眶周圍輕瘀傷及右小腿後側瘀傷（七Ⅹ一公分）等傷害
    。
二、案經被害人丙○○訴由臺北縣政府警察局新莊分局報告臺灣板橋地方法院檢察署
    檢察官偵查起訴。
    理  由
一、訊之被告丁○○固不否認上開自用小客車於案發時係其所有，惟矢口否認有於前
    揭時地駕車與告訴人丙○○發生衝突及傷害之犯行，辯以伊當時住在基隆市女友
    家中，每天晚上十二時以前必須返家，伊不可能也沒有必要到三重市，且告訴人
    所稱案發時間係夜間，其亦有可能因視線不佳而看錯云云。經查：
  (一)告訴人丙○○於九十年三月二十五日凌晨一時四十五分許，騎乘機車行經臺北縣
    三重市○○路與中山路口處，因見左方車牌號碼為Ｔ六─六三二五號之自用小客
    車閃方向燈，惟恐該車突然轉彎乃鳴按喇叭示警，未幾該車即駛至丙○○機車前
    方，駕駛人即被告並下車質問告訴人是什麼意思，隨即與車上另名年籍不詳男子
    共同徒手毆打告訴人頭部及腿部，該年籍不詳男子並又取出一橡膠棍棒毆打，致
    告訴人受有右頭皮血腫（約一Ⅹ一公分）、右頸擦傷（三Ⅹ二公分）、左眼眶周
    圍輕瘀傷及右小腿後側瘀傷（七Ⅹ一公分）之傷害等情，業據告訴人指訴綦詳，
    並有臺北縣立三重醫院九十年三月二十五日診斷證明書及攝有告訴人受傷情形之
    相片二紙附卷可稽。
  (二)被告雖否認犯行，並以前開情詞置辯，而證人即被告女友甲○○亦到庭附和其詞
    ，惟：
    1.皮姆威牌（ＢＭＷ）車牌號碼為Ｔ六─六三二五號之黑色自用小客車，於本件
      案發日即九十年三月二十五日，係屬被告所有，此為被告自陳不諱在卷，並有
      臺北市監理處九十一年六月二十日北市監北字第○九一三九一○九四○○號函
      及所附汽車過戶登記書、九十一年六月十九日北市監三字第○九一三六五三二
      八○○號函及所附汽車過戶申請登記書在卷可資佐證。
    2.告訴人遭毆打後，當日即前往臺北縣政府警察局三重分局光明派出所報案，向
      受理員警乙○○指稱其遭駕駛乙輛黑色ＢＭＷ車牌號碼為Ｔ六─六三二五號自
      用小客車之人攔下毆打，並描述該名駕駛人之外型，警依該車號查得車主為被
      告後，經調出被告口卡及影像資料供告訴人指認，告訴人明確指稱被告即為駕
      駛該車及下手毆打之人，而告訴人先前所描述行為人之外型亦與被告之影像資
      料大抵符合，此經證人乙○○到庭結證屬實（參本院九十一年八月十四日審判
      筆錄），並有當時所查得之該車車籍作業系統查詢報表與經告訴人簽名指認之
      被告影像資料附卷可稽。審視上述指認過程，告訴人於報案時所稱該車之廠牌
      、顏色既與事後查得Ｔ六─六三二五號車輛之廠牌、顏色完全相符，而其在警
      察提示被告影像資料前所描述該下手毆打之駕駛人之外型，亦與事後查得之被
      告影像資料大抵符合，堪認告訴人確係其所見而為指述，亦無誤認之情形。而
      本院先後二次命告訴人當庭指認，其均仍堅指被告即為當日駕駛該車並下手毆
      打之人無訛（參本院九十一年六月二十六日訊問筆錄、九十一年八月十四日審
      判筆錄），查告訴人與被告二人素不相識，亦無仇隙，此為被告及告訴人二人
      均供明在卷，告訴人並任職於臺北縣政府警察局三重分局，有正當職業，此亦
      據告訴人自陳在卷，衡情茍非真有其事，應無故為誣陷被告之理，是其所為指
      述堪認屬實，足為採信。
    3.證人即被告女友甲○○雖附和被告辯詞，到庭證稱當時被告與其同住於基隆市
      暖暖區，因家人很早就寢，其乃要求被告每日要在十二時以前返家，從無例外
      云云。惟證人亦自承其僅係記憶中被告均在十二時以前返家，然就被告於案發
      日即九十年三月二十五日確實返家時間，因時隔已久而記不得等語（參本院九
      十一年七月十日訊問筆錄），足見證人甲○○僅係依其一般之印象而為上開有
      利被告之證述，至於被告當日究係何時返家，其已不復記憶，則其證述顯非基
      於自己明確之所見所聞而為之；況其二人既為男女朋友，關係密切，證人甲○○為迴護被告而為左袒之詞，衡情非無可能，是其有利被告之證述尤應為相當
      之檢證，以確保其真實性。故在其未能確切記憶被告於案發當日返家時間，復
      無其他佐證之情形下，其證述尚不足為有利被告之認定基礎。
  (三)綜上所述，被告所為置辯諒屬事後圖卸之詞，不足採信。從而本件事證明確，被
    告犯行堪予認定。
二、核被告所為，係犯刑法第二百七十七條第一項之傷害罪。其與另一年籍不詳之成
    年男子間，就上開傷害犯行有犯意之聯絡及行為之分擔，為共同正犯。爰審酌被
    告前於八十一年間即因傷害案件，經本院以八十一年度易字第四五七八號判處拘
    役五十九日，於八十一年十一月十八日以易科罰金執行完畢，有臺灣高等法院檢
    察署刑案紀錄簡覆表附卷足參，竟又再為傷害犯行，顯尚未悔改，且僅因他人鳴
    按喇叭即下手實施傷害，動機亦有可議，並其行為之方式、造成告訴人傷害之情
    形，及犯罪後之態度等一切情狀，量處如主文所示之刑，並諭知易科罰金之標準
    ，以示儆懲。
據上論斷，應依刑事訴訟法第二百九十九條第一項前段、刑法第二十八條、第二百七
十七條第一項、第四十一條第一項、罰金罰鍰提高標準條例第一條前段、第二條，判
決如主文。
中      華      民      國      九十一      年    八    月    二十八    日
                                  臺灣板橋地方法院刑事第二庭
                                          法  官  楊  博  欽
右正本證明與原本無異。
如不服本判決，應於判決送達後十日內，向本院提出上訴狀。
                                          書記官  潘  文  賢
中      華      民      國      九十一      年    八    月    二十八    日
附錄本案論罪科刑法條全文：
中華民國刑法第二百七十七條
  傷害人之身體或健康者，處三年以下有期徒刑、拘役或一千元以下罰金。
  犯前項之罪因而致人於死者，處無期徒刑或七年以上有期徒刑；致重傷者，處三年
  以上十年以下有期徒刑。
